臺灣臺中地方法院刑事判決　　　　　　 94年度交易字第312號
公　訴　人　臺灣臺中地方法院檢察署檢察官
被　　　告　甲○○
上列被告因過失傷害案件，經檢察官提起公訴（93年度調偵字第
357號），本院判決如下：
    主    文
甲○○因過失傷害人，處拘役拾日，如易科罰金，以佰元折
算壹日。
    犯罪事實
一、甲○○於民國（下同）93年2月17日下午，駕駛車牌號碼LN
    -5802號自小客車，沿臺中市○○路由福安路往福康路方向
    行駛。同日下午5時25分許，其駕車途經青海路與永福路交
    岔路口欲左轉時，理應注意車前狀況，隨時採取必要之安全
    措施及禮讓直行車先行，而依當時情形路面無障礙，無不能
    注意之情事，竟疏未注意及此，逕行左轉永福路。適乙○○
    駕駛車牌號碼KOK-807號重型機車沿青海路由福康路往福安
    路方向直行，因閃避不及撞擊甲○○所駕上開車輛右後車輪
    ，乙○○因而人車倒地，受有右踝扭傷之傷害。甲○○於肇
    事後，經人報案，於台中市警察局第六分局警員富大地到場
    時陳述肇事經過而願接受裁判。
二、案經乙○○訴請台灣台中地方法院檢察署檢察官偵查起訴。
    理    由
一、訊據被告甲○○固坦承上揭時地與告訴人發生車禍之事實，
    惟辯稱告訴人車禍時並未受傷，其受傷與車禍無關等語。惟
    查本件車禍發生於93年12月17日下午5時25分，而告訴人乙
    ○○翌日即至陳接骨所因挫傷敷，業據該負責人陳洲瀛
    於偵查中到庭結證屬實，並有收據一張可資佐證。此外，復
    有道路交通事故調查報告表、道路交通事故談話紀錄表、童
    綜合醫院診斷證明書各1份及現場照片6張附卷可資佐證。按
    汽車行駛時，駕駛人應注意車前狀況並隨時採取必要之安全
    措施，轉彎車應讓直行車先行，道路交通安全規則第94條第
    3 項、第102條第1項第6款分別定有明文，被告駕車自應注
    意上述交通安全規則之規定，且依當時情況，路面無障礙，
    被告應注意能注意而疏於注意，被告確有過失，且其過失行
    為與告訴人之受傷間具有相當因果關係。從而本案事證明確
    ，被告犯行堪予認定。
二、核被告甲○○所為係犯刑法第284條第1項前段之過失傷害罪
    。被告肇事後，經人報案，於台中市警察局第六分局警員富
    大地到場時陳述肇事經過而願接受裁判，此有警訊筆錄可按
    ，核與自首要件相符，依刑法第62條前段減輕其刑。爰審酌
    被告之過程度、被害人所受傷害、被告之犯後態度等一切情
    狀，量處如主文所示之刑，並諭知易科罰金之折算標準。
據上論斷，應依刑事訴訟法第299條第1項前段、刑法第284條第1
項前段、第62條前段、第41條第1項前段、罰金罰鍰提高標準條
例第1條前段、第2條，判決如主文。
本案經檢察官蔡雯娟到庭執行職務。
中　　華　　民　　國　　94　　年　　9 　　月　　27　　日
                  交通法庭審判長法  官  許金樹
                  　　　　　　　法　官　高文崇
                  　　　　　　　法　官　郭德進
上正本證明與原本無異。
如不服本判決，應於送達後十日內向本院提出上訴狀（須附繕本
），上訴於台灣高等法院台中分院。
中　　華　　民　　國　　94　　年　　9 　　月　　28　　日
                                書記官  陳惠玲
附錄論罪科刑法條：
刑法第284條第1項：
因過失傷害人者，處六月以下有期徒刑，拘役或五百元以下罰金
，致重傷者，處一年以下有期徒刑、拘役或五百元以下罰金。
　　　　　　　　　　　　　　　　　　　　　　　　　　　S
